臺灣高等法院高雄分院刑事裁定　　　　100年度聲再字第133號
再審聲請人
即受判決人　陳彥宏
上列聲請人因違反性騷擾防治法案件，對於本院99年度上易字第
476 號中華民國99年8 月12月日確定判決（起訴案號：臺灣高雄
地方法院檢察署98年度偵字第22519 號），聲請再審，本院裁定
如下：
    主  文
再審之聲請駁回。
    理  由
一、聲請意旨略稱：按有罪之判決確定後，原判決發現確實之新
    證據，足認受有罪判決之應受無罪、免訴、免刑或輕於原判
    決所認罪名之判決者，為受判決人利益，得依刑事訴訟法第
    420 條第1 項第6 款聲請再審。再審聲請人（下稱聲請人）
    經本院99年度上易字第476 號刑事判決（下稱原確定判決）
    判決確定，原判決以A 女（代號0000-0000A1 ，民國83年9
    月20日生，下稱A 女，證詞未具結）間接認定犯罪事實，聲
    請人於判決後因發現確實之新證據，足證原判決認定之事實
    顯有錯，故聲請再審。(一)原確定判決主文認定事實錯誤：聲
    請人於另案臺灣高雄地方法院檢察署98年度偵字第22519 號
    案件不起訴處分後曾聲請再議，該再議狀一直附於卷宗，已
    詳述A 女非柏克萊文理補習班（下稱系爭補習班）之學生及
    98年6 月23日前後之事實，補習班為公開場所，縱A 女已主
    動至系爭判決地址1 樓之事實，但與A 女為系爭補習班之學
    生係兩事，補習班非公益慈善機構，A 女不只無繳費亦無補
    習事實，原判決認定A 女為系爭補習班之學生並非事實；(二)
    原確定判決99年7 月29日審判時未及調查，聲請人亦未及提
    出反駁之理由：原判決僅開一庭，就A 女當庭之證言無一詢
    問聲請人，當庭終結不得上訴，從頭至尾未審酌上開判決前
    已存在之再議狀，原判決僅以A 女證詞認定A 女為系爭補習
    班（聲請人為負責人）之學生，從未調查該再議狀，事實亦
    均如再議狀所述，聲請人為無辜受害人，無任何犯罪動機，
    請求准予再審，應為無罪判決云云。
二、按因發見確實之新證據，足認受有罪判決之人應受無罪、免
    訴、免刑或輕於原判決所認罪名之判決者，得聲請再審，固
    為刑事訴訟法第420 條第1 項第6 款所明定。惟所謂發見新
    證據，係指該證據當時已經存在，為法院及當事人所不及知
    ，不及調查斟酌，至其後始行發見，且就證據本身形式上觀
    察，固不以絕對不須經過調查程序為條件，但必須顯然可認
    為足以動搖原有罪確定判決，而為受判決人無罪、免訴、免
    刑或輕於原判決所認罪名之判決者為限。此受理聲請再審之
    最後事實審法院，應就聲請再審理由之所謂「新證據」，是
    否具備事實審判決前已經存在，為法院、當事人所不知，事
    後方行發見之「嶄新性」，及顯然可認足以動搖原有罪確定
    判決，應為無罪、免訴、免刑或輕於原判決罪名之「顯然性
    」二要件，加以審查，為判斷應否准予開始再審之準據。
三、查本院原確定判決綜合各種相關證據，認定聲請人為柏克萊
    文理補習班之負責人兼教師，A 女則為該補習班之學生，於
    98年6 月23日下午2 時31分許，在高雄市小港區○○○路34
    5 號柏克萊文理補習班一樓，聲請人見A 女獨自一人在該處
    書寫課業評量，認有機可乘，竟意圖性騷擾，乘A 女不及抗
    拒之際，先舉起A 女右手親吻手背，續而親吻A 女之嘴唇，
    A 女受此驚嚇，隨即收拾物品離開補習班，並於返家後將上
    情告知父母及報警處理等事實，業就案內有關證據（包括證
    人即告訴人A 女、證人即A 女之母、證人即A 女之父之證詞
    ；並有中華電信查詢資料證明A 女住處之電話於98年6 月23
    日下午3 時30分許，確有撥打A 女母親使用之行動電話、聲
    請人之高雄市立小港醫院診斷證明書等），本於調查所得心
    證，分別定其取捨而為事實上之判斷，均已於理由內詳加說
    明，對於聲請人否認犯罪所持辯解不可採之理由，亦均詳予
    指駁，其證據之取捨及判斷並不違背證據法則、經驗法則及
    論理法則。
四、再聲請意旨所提出之「刑事再議聲請狀」，係因不服臺灣高
    雄地方法院檢察署98年度偵字第22519 號A 女之父涉嫌妨害
    自由（恐嚇、恐嚇取財未遂）不起訴處分，向臺灣高等法院
    高雄分院檢察署聲請再議，請求發回續行偵查，有上開再議
    狀在卷可查，其性質上要屬其個人因不服檢察官之不起訴處
    分決定，所為主觀意見之表述，並非客觀之「證據」，對於
    待證事實無任何證明力，自無確實性可言。且聲請人於原確
    定判決審理時，對其於案發當時與A 女同處系爭補習班1 樓
    乙節，並不爭執，其答辯要旨且為A 女係因不服聲請人之管
    教始為虛偽陳述云云，業經本院調取該案卷宗核閱無誤。則
    聲請人既自承曾管教A 女，則A 女究竟有無系爭補習班學生
    之身分，更與聲請人是否為性騷擾之行為無關，顯不足以動
    搖原有罪確定判決，本件聲請人所舉聲請再審之理由，核與
    上引法條所定無一相符，應認為無再審理由，爰依同法第43
    4 條第1 項，裁定如主文。
中    華    民    國  100     年    10    月    27    日
                  刑事第七庭    審判長法  官  莊飛宗
                                      法  官  謝宏宗
                                      法  官  蔡廣昇
以上正本證明與原本無異。
不得抗告。
中    華    民    國   100    年    10    月    27    日
                                      書記官  施耀程